【裁判字號】    98,交聲,444
【裁判日期】    980306
【裁判案由】    交管條例聲異
【裁判全文】
臺灣板橋地方法院交通事件裁定         98年度交聲字第444號
原處分機關  交通部公路總局臺北區監理所蘆洲監理站
異  議  人
即受處分人  甲○○
上列異議人因違反道路交通管理處罰條例案件，對於交通部公路
總局臺北區監理所蘆洲監理站於民國98年2 月13日所為之裁決處
分（處分案號：北監蘆字第裁46-AEX815709號）聲明異議，本院
裁定如下：
    主  文
異議駁回。
    理  由
一、聲明異議意旨略以：異議人甲○○於民國98年2 月13日下午
    騎乘車牌號碼GWT-676 號重型機車至交通部公路總局臺北區
    監理所蘆洲監理站辦理機車駕照之吊扣手續，機車駕照吊扣
    手續約當日下午2 時25分辦妥，惟監理所之承辦人員並未告
    知異議人於辦理機車駕照之吊扣手續後，即不得騎乘機車，
    致異議人於辦妥機車駕照之吊扣手續後，於當日下午2 時59
    分許，騎乘上開重型機車，行經中興橋機車車道時，因駕照
    遭吊扣而騎乘機車遭警舉發。交通部公路總局臺北區監理所
    蘆洲監理站不查，竟以異議人違規屬實，予以裁處，異議人
    不服原裁處，而提起本件異議云云。
三、按汽車駕駛人，駕駛執照吊扣期間駕駛小型車或機器腳踏車
    者，處新臺幣6,000 元以上12,000元以下罰鍰，當場禁止其
    駕駛；並吊銷駕駛執照；又汽車駕駛人，曾依本條例其他各
    條規定吊銷駕駛執照者，1 年內不得考領駕駛執照。道路交
    通管理處罰條例第21條第1 項第5 款、第4 項後段、第67條
    第3 項分別定有明文。
四、經查：
(一)本件異議人甲○○原有之機車駕駛執照，前因異議人甲○○
    於六個月內，違規記點共達6 點以上，於98年2 月13日下午
    2 時17分許，遭交通部公路總局臺北區監理所蘆洲監理站依
    法吊扣，吊扣期間自98年2 月13日起至同年3 月12日止，而
    異議人竟於上開機車駕駛執照吊扣期間之98年2 月13日下午
    2 時59分許，仍駕駛車牌號碼GWT-676 號重型機車，行經中
    興橋機車道，為警攔查，發現異議人有「駕駛執照吊扣期間
    駕駛機器腳踏車」之違規行為等情，業據異議人於聲明異議
    中自承在卷，並有臺北市政府警察局北市警交字第AEX81570
    9 號舉發違反道路交通管理事件通知單及異議人提出之交通
    部公路總局臺北區監理所蘆洲監理站駕駛執照吊扣執行單各
    乙紙在卷可按，足見異議人確有「駕駛執照吊扣期間駕駛機
    車」之違規事實無誤。
(二)異議人雖以前詞置辯，然觀諸上開卷附之交通部公路總局臺
    北區監理所蘆洲監理站駕駛執照吊扣執行單上記載「吊扣吊
    銷註銷起迄時間：自98年2 月13日起至98年3 月12日止」、
    「三、駕照吊扣期間駕駛機車者，處駕駛人新臺幣陸仟元以
    上，壹萬貳仟元以下罰鍰。並吊銷駕照，壹年內不得考領」
    ，而此執行單係一式二聯，第一聯交由被處分人留存，而異
    議人暨親自前往監理站辦理機車駕照之吊扣手續，並自監理
    站承辦人員處領得交通部公路總局臺北區監理所蘆洲監理站
    駕駛執照吊扣執行單，其就駕駛執照吊扣期間不得騎乘機車
    之規定自應知之甚詳，是異議人辯稱：因監理站人員未予告
    知機車駕照辦理吊扣後隨即不得騎乘機車云云，顯屬卸責之
    詞，自非可採。
五、綜上所述，本件異議人即受處分人甲○○騎乘上開重型機車
    ，於前揭時、地，確有「駕駛執照吊扣期間駕駛機器腳踏車
    」之違規事實，應堪認定。原處分機關依道路交通管理處罰
    條例第21條第1 項第5 款、同條第4 項後段及第67條第3 項
    及違反道路交通管理事件統一裁罰基準表之規定，裁處異議
    人罰鍰6 千元，吊銷駕駛執照，一年內禁考，核無違誤。本
    件聲明異議為無理由，應予駁回。
六、據上論斷，應依道路交通案件處理辦法第19條，裁定如主文
    。
中    華    民    國    98    年    3     月    6     日
                         交通法庭  法  官  鄭燕璘
以上正本證明與原本無異。
如不服本裁定應於送達後5 日內向本院提出抗告狀。
中    華    民    國    98    年    3     月    6     日
                                   書記官  陳筱惠


司法院資訊處製作；財團法人民間司法改革基金會備份。
